臺灣臺東地方法院民事判決　　　　　　　　99年度訴字第18號
原　　　告　丁○○
訴訟代理人　乙○律師
被　　　告　壬○○○○
　　　　　　辛○○
　　　　　　　　　　　現於臺灣臺東監獄
　　　　　　戊○○
　　　　　　己○○
　　　　　　甲○○
　　　　　　庚○○
　　　　　　癸○○
　　　　　　寅○○
上三人共同
訴訟代理人　吳漢成律師
被　　　告　子○○
　　　　　　丑○○
　　　　　　　　　　　　樓
上列當事人間因被告壬○○○○、戊○○偽造文書等案件，原告
提起附帶民事訴訟請求損害賠償，經本院刑事庭裁定移送前來（
98 年度附民字第24號），並為訴之追加，本院於中華民國100年
6月8日言詞辯論終結，判決如下：
    主      文
被告壬○○○○、辛○○、戊○○、甲○○應連帶給付原告新臺
幣貳佰零萬元及自民國一百年五月五日起至清償日止，按週年
利率百分之五計算之利息。
前項所命給付之金額，被告己○○應與被告戊○○負連帶給付之
責。
前二項被告所應為之給付，如有任一被告為給付，其他被告於其
給付範圍內同免再為給付之義務。
被告甲○○應給付原告新臺幣貳佰柒拾萬元及自民國一百年五月
一日起至清償日止，按週年利率百分之五計算之利息。
原告其餘之訴及追加被告庚○○、癸○○、寅○○、子○○、丑
○○部分均駁回。
本件追加之訴之訴訟費用由被告甲○○負擔百分之十一，其餘由
原告負擔。另本件第一審之提解費用由被告壬○○○○、辛○○
、戊○○、甲○○、己○○連帶負擔。
本判決第一項命被告壬○○○○、辛○○連帶給付部分，得假執
行。但被告壬○○○○、辛○○如以新臺幣貳佰零萬元為原告
預供擔保，得免為假執行。
本判決第一、二項於原告以新臺幣陸拾柒萬柒仟元為被告戊○○
、己○○、甲○○供擔保後，得為假執行。但被告戊○○、己○○、甲○○如以新臺幣貳佰零萬元為原告預供擔保，得免為假
執行。
本判決第四項於原告以新臺幣玖拾萬元為被告甲○○供擔保後，
得為假執行。但被告被告甲○○如以新臺幣貳佰柒拾萬元為原告
預供擔保，得免為假執行。
原告其餘假執行之聲請駁回。
    事實及理由
壹、程序方面：
一、按民事訴訟法第45條規定，所謂能獨立以法律行為負義務者
    有訴訟能力，係指依實體法規定，享有完全的行為能力之人
    而言。因此未滿20歲之限制行為能力人無訴訟能力，應由法
    定代理人代為或代受訴訟行為，若已滿20歲自有訴訟能力。
    經查，本件被告戊○○係民國79年 8月28日出生，原告附民
    起訴時為限制行為能力人，原告原列被告戊○○之母丙○○
    為被告兼其法定代理人（原告業已撤回），經本院命原告補
    正戶籍謄本，依戶籍資料所載被告戊○○之父母於96年離婚
    後係約定由父親即被告己○○監護（見本院卷一第24頁），
    嗣原告列為己○○為被告暨其法定代理人，於法自無不合，
    又本件言詞辯論時被告戊○○業已成年有訴訟能力，自毋庸
    再由其法定代理人己○○代為或代受訴訟行為，合先敘明。
二、按訴狀送達後，原告不得將原訴變更或追加他訴。但有請求
    之基礎事實同一者、擴張或減縮應受判決事項之聲明者、不
    甚礙被告之防禦及訴訟之終結者，不在此限。民事訴訟法第
    255條第 1項第2款、第3款、第7款定有明文。而所謂請求之
    基礎事實同一，係指變更或追加之訴與原訴之主張爭點有其
    共同性，各請求利益之主張在社會上可認為同一或關連，而
    就原請求之訴訟及證據資料，於審理繼續進行在相當程度範
    圍內具有同一性或一體性，得期待於後請求之審理予以利用
    ，俾先後兩者請求在同一程序加以解決，避免重複審理，進
    而為統一解決紛爭者，即屬之。經查：
  (一)合法部分：
    原告起訴時，係依民法第184條第1項、第185條及第187條其
    請求權基礎，並以壬○○○○、戊○○、丙○○（已撤回）
    為被告，請求上開被告連帶給付新臺幣（下同）203 萬元及
    自附民起訴狀繕本送達之翌日起至清償日止按週年利率5%計
    算之利息。嗣於 98年11月9日以準備書(一)狀追加辛○○、庚○○為被告（被告庚○○之追加不合法理由詳後述）請求連
    帶給付203萬元並自該書狀送達之翌日起按週年利率5%計算
    之利息。復於99年2月24日以追加起訴暨陳報狀追加被告戊○○之父己○○為被告，請求連帶給付203萬元並自該書狀
    送達之翌日起按週年利率5%計算之利息。再於99年4月2日以
    民事追加起訴狀追加甲○○為被告，請求連帶給付203 萬元
    並自該書狀送達之翌日起按週年利率5%計算之利息。又於10
    0年3月1日以民事準備(二)狀再追加民法第179條（此部追加為
    不合法理由詳後述）及第 195條並擴張並變更聲明為：被告
    甲○○應另給付270 萬元（即聲明二）及被告壬○○○○、
    辛○○、戊○○、己○○、甲○○（原追加之聲明含被告庚○○、子○○、癸○○、寅○○等人，惟其追加渠等之訴為
    不合法理由詳後述）應連帶給付203萬及2,000萬元（即聲明
    一及聲明三）暨均自該書狀送達最後被告之翌日起至清償日
    止，按週年利率5%計算之利息。另再於100年4月25日以民事
    準備(三)追加丑○○為被告（此部追加不合法理由詳後述），
    請求其連帶給付如上開聲明一及聲明三，自民事準備(二)狀送
    達最後被告之翌日起至清償日止，按週年利率5%計算之利息
    。末於100年 6月8日本院言詞辯論時再減縮聲明一及聲明三
    遲延利息部分為均自民事準備(三)狀送達最後被告之翌日起至
    清償日止，按週年利率5%計算之利息。而上開合法追加之被
    告均與原告附民起訴所主張其於97年10月 9日遭受綽號「進
    哥」真實姓名年籍均不詳之成年人與被告壬○○○○等人詐
    騙203 萬元有關，係與原告附民起訴時之請求權基礎事實同
    一，又被告甲○○、己○○均未到庭表示意見，且無礙被告
    之防禦及訴訟之終結，揆諸前揭法條及說明，與法並無不合
    ，應予准予。
  (二)不合法部分：
    至於原告於附民起訴後，分別於98年11月9日、100年3月1日
    及100年4月25日以民事準備(一)(二)(三)狀，再追加庚○○、子○○、癸○○、寅○○及丑○○（下稱庚○○等人）為被告，
    並追加民法第179條及銀行法第136條之 1為其訴訟標的，而
    請求被告庚○○等人應與被告壬○○○○、辛○○、戊○○
    、己○○、甲○○等人連帶給付203萬及2,000萬元部分。因
    原告追加庚○○等人，無非係以本院98年度金重訴字第 1號
    刑事判決所認定之事實被告壬○○○○、辛○○、戊○○於
    97年10月9日詐騙原告203萬元後，共同將其中162萬4,000元
    共同在台北富邦銀行北中壢分行之自動櫃員機前，以無摺存
    款方式匯入被告子○○在台北富邦銀行彰化分行（戶名：子
    ○○、帳號：000000000000號）帳戶。並主張被告癸○○有
    叫被告庚○○提供帳戶作其匯兌之用，被告子○○係將上開
    帳戶交給被告寅○○使用，被告庚○○有於97年10月 9日將
    收受上開款項以網際網路轉支166萬2,517元予被告丑○○，
    進而主張被告庚○○等人基於施行詐欺之意思在臺灣地區提
    供洗錢與地下匯兌帳戶，以不確定故意與被告壬○○○○等
    人成立共同侵權行為云云，為其追加之論據。惟查：
    1.被告壬○○○○、辛○○縱因綽號「進哥」之人指示將詐
      騙原告所得之贓款匯入庚○○所得經管之帳戶（含被告子
      ○○之帳戶），顯係被告壬○○○○等人為侵權行為完成
      後，另就詐騙所得之贓款所為之處分行為，原告之損害於
      壬○○○○等人侵權行為完成（即取得原告所交付之款項
      ）時業已發生，尚難認以被告庚○○等人所為洗錢及從事
      地下匯兌之行為與被告壬○○○○等人共同侵害原告之侵
      權之行為有關。
    2.況被告子○○將上開帳戶借給被告庚○○使用尚無事證足
      認其所為涉及不法，又被告庚○○、寅○○、癸○○、丑
      ○○所犯銀行法部分，係分別由本院及臺灣臺北地方法院
      （下稱臺北地院）另案審理（即本院98年度金重訴字第1
      號及臺北地院98年度金重訴字第19號），渠等涉犯銀行法
      之犯罪事實顯與本件詐欺之事實本不相同，是原告追加起
      訴之證據資料於本件審理繼續進行在相當程度範圍內並不
      具有同一性或一體性。至於原告追加銀行法第136條之1部
      分，因銀行法第136條之1規定為「犯本法之罪，因犯罪所
      得財物或財產上利益，除應發還被害人或得請求損害賠償
      之人外，屬於犯人者，沒收之。」，因該條之規定乃係基
      針對犯銀行法之犯罪行為人所為之規定，核與本件原告因
      遭詐欺所致生之財產損害得向共同參與詐欺之侵權行為人
      請求損害賠償之基礎事實顯不相同，是原告依銀行法第13
      6條之1為訴之追加，亦與法不合。
    3.另被告子○○提供帳戶供被告庚○○、寅○○、癸○○使
      用，再由該帳戶匯入被告丑○○之帳戶，亦僅幫助被告庚○○、癸○○從事匯兌而使用，尚難謂以係參與幫助被告
      壬○○○○等人之詐欺行為，而有構成共同侵權行為或有
      民法第179條不當得利之情形。且就被告庚○○、癸○○
      涉犯詐欺部分，本院上開判決係為無罪之認定（上訴二審
      中尚未確定），益徵原告此部追加與原附民起訴部分並無
      共同性，且未有合併審理之必要。
    4.再者原告追加庚○○、寅○○、癸○○、子○○及丑○○
      為被告，而被告庚○○、寅○○、癸○○、子○○均到庭
      表示不同意其追加，且顯有妨礙本件其他被告之訴訟終結
      ，揆諸前揭法條，原告此部追加之訴顯難認為合法，應予
      駁回。
三、本件被告己○○、甲○○、丑○○經合法通知，未於最後言
    詞辯論期日到場，另被告戊○○現於臺灣花蓮監獄執行中，
    經合法通知，因其具狀陳明不願意出庭辯論（見本院卷二第
    203頁），故本院言詞辯論期日未予提解到庭，核均無民事
    訴訟法第386條所列各款情形，應依原告之聲請，由其一造
    辯論而為判決。
貳、實體方面：
一、原告主張：
  (一)被告壬○○○○、戊○○、辛○○與綽號「進哥」等真實姓
    名年籍均不詳之成年人共同基於詐欺取財之犯意，於97年10
    月9日由被告壬○○○○將偽造之「臺北地檢署監管科書記
    官午○○」之識別證交付給被告辛○○，並指示被告戊○○
    、辛○○在臺北地區等候，另由共犯團體所屬綽號「進哥」
    等成年成員，在不詳地點於97年10月9日上午開始打電話給
    原告（含住處及行動電話），先後向原告佯稱己為銀行行員
    、警員及書記官，其身分資料因遭人冒用為洗錢帳戶之人頭
    ，擬凍結其帳戶所有存款云云，嗣由該共犯團體所屬其他成
    年成員以0000000000門號之行動電話來電誆稱渠為檢察官「
    未○○」，要求其提取存款，並交由地檢署監管科保管，否
    則將逕行凍結帳戶，且將其收押禁見云云，致原告不疑有他
    ，旋至臺北市○○區○○路493號之台新銀行松德簡易分行
    領取存款203萬元，被告戊○○乃駕駛車牌號碼不詳之自用
    小客車搭載被告辛○○，並使用公線之行動電話作為聯絡工
    具，依綽號「進哥」之人之電話指示，在現場監視原告之行
    動，迨原告悉數領取現金後，被告戊○○等人即以前揭公線
    行動電話向綽號「進哥」之人回報，該綽號「進哥」之人乃
    指示被告辛○○，先於當日下午3時40分，向丁○○訛稱己
    為未○○檢察官派來收款之書記官午○○，並出示前開偽造
    之識別證特種文書，央求原告一同至同市○○區○○路537
    號之便利商店領取傳真公文，原告應允前往後，該綽號「進
    哥」之人乃另行起意，在不詳地點，持偽造印章蓋用在性質
    屬公文書之函文原本上，並偽造公務員之署名，繕打原告之
    個人資料等，以表示檢察機關已收受其所交付監管之款項等
    意旨，而完成前開公文書之偽造行為後，再執該偽造之公文
    書原本傳真至該便利商店，由原告收執偽造傳真函文公文書
    而行使之，足以生損害於「午○○」、「未○○」本人及臺
    灣臺北地方法院檢察署對所屬人員管理與臺灣高雄地方法院
    檢察署檢察官對職務執行管理之正確性，並致原告信為真實
    而陷於錯誤，誤認被告辛○○即係承檢察官之命實施扣押處
    分書記官，當場將其所有之現金203萬元交付予辛○○，因
    而受有財產上之損害，被告戊○○則擔任二線車手工作，駕
    車在現場附近負責把風接應，並監視原告及被告辛○○之行
    動。被告辛○○得手後，旋依被告壬○○○○及綽號「進哥
    」之人之電話指示，將贓款分予被告戊○○4萬600元、被告
    辛○○6萬900元，並預留壬○○○○應分得之被告8萬1,200
    元與扣除交通及其他相關雜支費用後，所餘贓款則由被告辛○○、壬○○○○共同於同日晚間6時52分許，在台北富邦
    銀行北中壢分行之自動櫃員機前，存匯至綽號「進哥」之人
    所指定之中國信託商業銀行彰化分行（戶名：庚○○、帳號
    ：000000000000號）帳戶內。
  (二)被告己○○為被告戊○○之父，其離婚後為被告戊○○之監
    護人，被告戊○○為上開(一)之共同侵權行為時，尚未成年為
    限制行為能力人，依民法第187條第1項之規定，被告己○○
    應與被告戊○○連帶負損害賠償之責。
  (三)被告甲○○於97年7月9日，在臺南市卯○電信臺南西門二店
    ，申請辰○電信股份有限公司0000000000門號，明知將該門
    號之SIM卡交與詐騙集團中姓名、年籍不詳之成年人使用，
    可能係供詐騙集團為詐欺等財產犯罪之用，仍基於幫助詐欺
    之犯意，旋將之交與該成年人使用。嗣該集團成員取得上開
    門號後，遂意圖為自己不法所有，於97年10月9日以上開門
    號撥電話給原告，訛稱其銀行帳戶遭詐騙集團作為洗錢帳戶
    ，法院要凍結其所有資金，要求原告將存款全數提出交由法
    院監管，原告不疑有他，遂於同日分別交付270萬及203萬給
    自稱姓卓及姓周之成年男子，被告甲○○犯幫助詐欺罪業經
    臺灣臺南地方法院以98年度簡字第1832號判決判處有期徒刑
    5月確定，其以幫助詐欺之方法不法侵害，致原告受有上開
    損害，自應與本件其他被告負連帶損害賠償之責。
  (四)依監察號碼：0000000000之監聽譯文所示，被告戊○○於97
    年10月9日14時54分3秒、15時11分59秒及15時27分13秒，使
    用公線電話「0000000000」時，於電話中非法取得原告身分
    證字號、姓名、地址、車號及有關原告之特徵，進而使用，
    是本件被告戊○○、壬○○○○、辛○○、己○○、甲○○
    涉有侵害原告隱私且致原告受有財產上重大損害，亦應負連
    帶賠償原告2,000萬元之責。
  (五)原告之聲明：
    1.被告壬○○○○、辛○○、戊○○、己○○、甲○○應連
      帶給付原告203萬元，及自民事準備(三)狀繕本最後被告送
      達翌日（即100年5月5日）起至清償日止，按週年利率5%
      計算之利息。
    2.被告甲○○應給付原告270萬元及自民事準備(二)狀繕本最
      後被告送達翌日（即100年5月1日）起至清償日止，按週
      年利率5%計算之利息。
    3.被告壬○○○○、辛○○、戊○○、己○○、甲○○應連
      帶給付原告2,000萬元及自民事準備(三)狀繕本最後被告送
      達翌日（即100年5月5日）起至清償日止，按年息百分之
      五計算之利息
    4.原告願供擔保請准宣告假執行。
二、被告壬○○○○、辛○○均以：就原告聲明(一)之請求為認諾
    ，其餘部分則與渠等無關，不負賠償之責等語，資為抗辯。
    並聲明：除認諾部分外，原告其餘之訴駁回。
三、被告戊○○、己○○、甲○○則未於言詞辯論期日到場，亦
    未提出書狀作何聲明或陳述。
四、按故意不法侵害他人之權利者，負損害賠償責任。故意以背
    於善良風俗之方法，加損害於他人者亦同；數人共同不法侵
    害他人之權利者，連帶負損害賠償責任；不能知其中孰為加
    害人者，亦同。造意人及幫助人，視為共同行為人，民法第
    184條第 1項、第185條分別定有明文。是民事上共同侵權行
    為與刑事上之共同正犯，其構成要件並不完全相同，數人共
    同不法對於同一之損害，而與以條件或原因之行為，加害人
    於共同侵害權利之目的範圍內，各自分擔實行行為之一部，
    而互相利用他人之行為，以達其目的者，仍不失為共同侵權
    行為人，應對於全部所發生之結果，連帶負損害賠償責任。
    經查：
  (一)本件原告主張被告壬○○○○、辛○○、戊○○與大陸地區
    真實姓名、年籍均不詳，名為「進哥」之詐欺集團成年人員
    合作，共同於原告於上揭一、(一)所主張之時、地，假冒司法
    人員身分撥打電話向原告施詐，再通知被告壬○○○○指揮
    負責聯繫及調度，並由被告戊○○擔任司機負責開車及負責
    監看原告有無提款或報警，並調派被告辛○○攜帶偽造識別
    證，假冒地檢署監管科人員出面向原告取款203 萬元，渠等
    於取得上開贓款分配各應分配之款項後，再將其餘詐得款項
    以匯款方式送至大陸地區詐欺成員「進哥」指定帳戶等情，
    為被告壬○○○○、辛○○所不爭執（見本院卷一第278頁
    ），且被告壬○○○○、辛○○、戊○○因上開犯罪行為，
    業經本院98年度訴字第40號、臺灣高等法院花蓮分院98年度
    上訴字第223號、99年上更(一)字第 46號及最高法院99年台上
    字第3994號刑事判決判處有罪在案，此亦有本院98年度訴字
    第40號影卷及上開刑事判決影本附卷可參。又被告戊○○經
    合法通知，未於言詞辯論期日到場爭執，亦未提出任何抗辯
    或資料以供本院參酌，依民事訴訟法第280條第3項及第 1項
    之規定，視同自認，是應堪認原告上開主張之事實可採。
  (二)另原告主張被告甲○○於97年7月9日，在臺南市卯○電信臺
    南西門二店，申請辰○電信股份有限公司0000000000門號，
    明知將該門號之SIM卡交與詐騙集團中姓名、年籍不詳之成
    年人使用，可能係供詐騙集團為詐欺等財產犯罪之用，仍基
    於幫助詐欺之犯意，將之交與該成年人使用。嗣該集團成員
    取得上開門號後，遂意圖為自己不法所有，於97年10月9日
    以上開門號撥電話給原告，訛稱其銀行帳戶遭詐騙集團作為
    洗錢帳戶，法院要凍結其所有資金，要求原告將存款全數提
    出交由法院監管，原告不疑有他，遂於同日分別交付270萬
    及203萬給自稱姓卓及姓周之成年男子，被告甲○○犯幫助
    詐欺罪，經臺灣臺南地方法院以98年度簡字第1832號判決判
    處有期徒刑 5月確定等情，業經本院依職權向臺灣臺南地方
    法院檢署所調閱之臺北地檢署98年度偵字第3060號、98年度
    偵緝字第1073號、臺南地檢署98年度核交字第3034號、98年
    度偵字第8901號、臺南地方法院98年度簡字第1832號等偵審
    卷宗查核無訛，亦有上開刑事簡易判決影本在卷可參。又被
    告甲○○經合法通知，未於言詞辯論期日到場爭執，亦未提
    出資料以供本院參酌，依民事訴訟法第280條第3項及第1項
    之規定，視同自認，自應堪信原告上開主張為真實。
  (三)另被告壬○○○○、辛○○於本院準備程序時及言詞辯論時
    均對於原告聲明(一)部分為認諾（見本院卷一第281頁、卷二
    第90頁及第211頁至第212頁），依民事訴訟法第384條之規
    定自應由本院就其等認諾部分為被告壬○○○○、辛○○敗
    訴之判決。
  (四)承上，原告依上揭民法184條第 1項及第185條規定請求被告
    壬○○○○、辛○○、戊○○、甲○○負共同侵權行為之連
    帶損害賠償責任，請求渠等連帶給付原告如主文第 1項所示
    及被告甲○○應給付原告如主文第 3項所示，均屬有據，應
    予准許。
五、次按無行為能力人或限制行為能力人，不法侵害他人之權利
    者，以行為時有識別能力為限，與其法定代理人連帶負損害
    賠償責任，民法第187條第1項前段定有明文。而查，被告戊○○為79年 8月28日出生，其於本件侵權行為時（即97年10
    月 9日），尚未成年為限制行為能力之人，而被告己○○為
    其父，斯時為其法定代理人（被告己○○與配偶丙○○即被
    告戊○○之母離婚後係約定由其單獨監護），此有被告戊○○戶籍謄本（見本院卷一第24頁）在卷可稽，業如前述。而
    關於原告主張被告己○○應就被告戊○○侵害原告之行為連
    帶負損害賠償責任乙節，被告己○○經合法通知，未於言詞
    辯論期日到場爭執，亦未於本院審理期間提出任何抗辯或資
    料以供本院參酌，依民事訴訟法第280條第3項及第 1項之規
    定，視同自認，應堪可採。是原告依民法第187條第1項前段
    ，請求被告己○○於判決主文第 1項命被告戊○○連帶給付
    部分，應與被告戊○○連帶負償之責，於此範圍內之請求，
    即屬有據，應予准許。至於原告雖請求被告己○○應與被告
    壬○○○○、辛○○、戊○○、甲○○負連帶給付之責，惟
    被告己○○對於被告戊○○之侵權行為負連帶損害賠償之責
    ，係基於上開民法第187條第1項前段之規定，核與被告壬○○○○、辛○○、戊○○、甲○○之共同侵權行為係構成不
    真正連帶，自不能令其等連帶給付，是原告請求命被告己○○與被告壬○○○○、辛○○、甲○○、戊○○負共同侵權
    行為連帶賠償之責，容有誤會，逾上開准許部分，為無理由
    ，應予駁回。
六、再按不法侵害他人之身體、健康、名譽、自由、信用、隱私
    、貞操，或不法侵害其他人格法益而情節重大者，被害人雖
    非財產上之損害，亦得請求賠償相當之金額，民法第195條
    第1項前段定有明文。惟因侵權行為所發生之非財產損害賠
    償請求權，須因侵權行為人之侵權行為致被害人之人格權受
    有損害為前提，且被害人亦因此受有非財產上之損害。若被
    害人之人格權未受有損害、未有非財產上損害之結果或侵權
    行為與損害結果間未具有因果關係，則被害人自不得請求非
    財產上之損害賠償。
  (一)原告固主張被告戊○○於97年10月 9日下午以0000000000號
    之公線電話，在電話中侵害原告多項隱私，情節重大，被告
    壬○○○○、辛○○、戊○○、己○○、甲○○應連帶賠償
    原告2,000 萬元等語。惟被告壬○○○○、辛○○均否認有
    此侵害之事實，不同意原告此部之請求，而被告戊○○、己○○、甲○○則均未就此部提出抗辯。
  (二)經查，原告主張其隱私權受有侵害，雖提出提出監察號碼：
    0000000000之監聽譯文及被告戊○○於98年1月16日之警詢
    筆錄等件影本為證，而互核上開筆錄及監聽譯文雖可認係被
    告戊○○所持用0000000000號行動電話與被告壬○○○○及
    其他年籍不詳之男子間之對話，惟觀諸原告所主張有侵害原
    告隱私權之對話及簡訊：「B（使用0000000000號電話之某
    男即被告壬○○○○）：臺北市○○區○○街。」、「A（
    即被告戊○○，下同）：你先報我先抄。B（即使用0000000
    0號電話之某男）：他特徵白色T恤、牛仔褲、他有背一個包
    包、男生、一個大包包，騎一部銀白色的摩托車、車牌號碼
    8巳○-806。」、「A：『號子』叫什麼名字？B（即使用00000
    00000000000 號電話之某男）：『號子』叫丁○○，我傳給
    你。」、「簡訊：丁○○Ｚ000000000臺北市○○區○○街10
    巷8號。」「 A：有一個白色T恤側背的包包的，那個走掉了
    ，他有點禿頭，他往他出來往左邊走，我不知道是不是他。
    」等內容（見本院卷二第81頁至第82頁），顯乃被告戊○○
    、壬○○○○及其他年籍不詳之男子於97年10月 9日下午共
    同詐騙原告時之通話及簡訊內容，而彼間之對話有關原告行
    動、車牌號碼或外觀之描述，顯係施以詐騙取財時就原告公
    開活動於電話中所為之陳述，核與原告之隱私權無涉。至於
    簡訊內容有原告個人資料或涉及原告隱私，然被告戊○○係
    透過簡訊取得原告身分證統一編號及住址，僅可認以其有利
    用行動電話簡訊傳送之功能而獲得原告個人資料之事實，並
    無其他侵害原告隱私權之行為，客觀上尚與侵害原告穩私權
    無涉，更難謂其他被告有侵害原告隱私為目的之行為存在，
    是尚難憑此逕認被告戊○○有侵害原告隱私權而情節重大並
    致原告受有精神上之損害，且原告亦自陳被告壬○○○○等
    人涉有侵害原告隱私之嫌，行為重大，且致原告受有財產上
    重大損害等語（見本院卷二第49頁反面及第166頁），益徵
    原告固因該次詐騙而受有財產上之損害，尚無因此即而受有
    非財產上之損害。
  (三)此外，原告就被告壬○○○○等人如何以侵權行為之方式侵
    害其隱私權致其受有精神上之損害，並其他無舉證以實其說
    ，是原告主張其隱私之人格法益因被告壬○○○○、辛○○
    、戊○○、己○○、甲○○之共同侵權行為而受有非財產上
    之損害，洵屬無據，並無可採。
  (四)承上，原告追加請求被告壬○○○○、辛○○、戊○○、己○○、甲○○連帶賠償其精神慰撫金2,000萬元，尚屬無據
    ，為無理由，應予駁回。
七、綜上所述，原告本於民法第184條、第185條、第187條第1項
    前段及第195 條等侵權行為法律關係，請求被告壬○○○○
    、辛○○、戊○○、甲○○、己○○應分別連帶給付其 203
    萬元、2,000 萬元及均自民事準備(三)狀最後送達被告之翌日
    （即100年5月5日）起至清償日止，均按週年利率 5%計算之
    利息，及被告甲○○應給付其270 萬元，自民事準備(二)狀送
    達之翌日（即100年5月1日）起至清償日止，按週年利率 5%
    計算之利息，於如主文第1項至第4項所示之範圍內，為有理
    由，應予准許，逾此範圍之請求，則為無理由，應予駁回。
八、本判決主文第 1項所命被告壬○○○○、辛○○連帶給付部
    分，係本於被告壬○○○○、辛○○認諾所為之判決，依民
    事訴訟法第389條第1項第1款規定，應依職權宣告假執行，
    並依職權宣告被告壬○○○○、辛○○為原告預供擔保後得
    免為假執行。本判決其餘原告勝訴部分，原告陳明願供擔保
    聲請宣告假執行，與法核無不合，爰酌定相當之擔保金額，
    予以准許，並依職權宣告被告戊○○、己○○、甲○○為原
    告預供擔保後得免為假執行。至原告敗訴部分，其假執行之
    聲請失所附麗，應併予駁回。
九、本件事證已臻明確，其餘兩造主張、陳述暨所提之證據，經
    審酌均與本院前揭判斷不生影響，爰不一一詳予論述，附此
    敘明。
十、本件損害賠償事件乃刑事附帶民事訴訟，由刑事庭移送前來
    ，原附民起訴聲明請求部分（即訴訟標的金額 203萬元部分
    ），依刑事訴訟法第504條第2項之規定固毋庸繳納裁判費，
    惟迄本院言詞辯論終結為止，因原告有依本院裁定預納提解
    被告壬○○○○之費用共計3萬6,100元（見本院卷一第68頁
    、第 88頁及229頁），且原告於本院審理時另為訴之追加並
    擴張訴之聲明（即追加起訴請求之訴訟標的金額2,270 萬元
    部分），已補繳裁判費，故本件仍有諭知訴訟費用負擔之必
    要，並如主文第6項所示，末此敘明。
據上論結，原告之訴及追加之訴為一部不合法，一部有理由，一
部無理由。依民事訴訟法第249條第 1項第6款、第385條第1項前
段、第79條、第85條第2項、第389條第1項第1款、第390條第2項
、第392條第2項，判決如主文。
中　　華　　民　　國　   100　　年　　6　　月　　9　　日
                    民事庭  審判長法  官  李芳南
                                  法  官  陳兆翔
                                  法  官  楊憶忠
以上正本係照原本作成。
如對本判決上訴，須於判決送達後20日內向本院提出上訴狀，並
繳納上訴第二審之裁判費。
中　　華　　民　　國　 100　　年　　6 　　月　　10　　日
                                  書記官  林建成
